【裁判字號】    97,抗,1982
【裁判日期】    971229
【裁判案由】    聲明異議
【裁判全文】
臺灣高等法院民事裁定                  97年度抗字第1982號
抗  告  人  林明忠即泰明土木包工業
上列抗告人因債權人香港商香港上海匯豐銀行股份有限公司與債
務人甲○○間強制執行事件，聲明異議，對於中華民國97年10月
22日臺灣新竹地方法院96年度執字第26988號裁定提起抗告，本
院裁定如下：
    主  文
抗告駁回。
抗告費用由抗告人負擔。
    理  由
一、原法院96年度執字第26988號強制執行事件於民國（下同）
    97年8月20日除去債務人甲○○與抗告人間就執行標的物之
    租賃關係後，抗告人聲明異議，原法院於同年9月15日駁回
    其異議，並將駁回裁定於同年月19日寄存於抗告人營利事業
    所在地（即新竹市○○路73號11樓之2）之警察機關，而為
    寄存送達，抗告期間則於97年10月9日屆至，然抗告人遲至
    97年10月15日始提起抗告，已逾上開抗告期間，而為駁回其
    抗告之裁定。
二、抗告意旨略以：法律雖明文規定發生送達效力之日期及警察
    機關，但警察機關並非民宅之收受人，而且警察機關亦未通
    知
    當事人，此規定並不合理，無法讓人民信服；若所有信件放
    置於警察機關就算生效，那民宅之地址何用？況抗告人亦有
    檢附聯絡地址，應依該地址通知為是云云。
三、按送達不能依民事訴訟法第136條、第137條規定為之者，得
    將文書寄存送達地之自治或警察機關，並作送達通知書兩份
    ，一份黏貼於應受送達人住居所、事務所、營業所或其就業
    處所門首，另一份置於該送達處所信箱或其他適當位置，以
    為送達；寄存送達，自寄存之日起，經10日發生效力，民事
    訴訟法第138條第1項、第2項定有明文。次按民事訴訟法第1
    38條所規定之寄存送達，係以將文書寄存送達地之自治或警
    察機關，並作送達通知書，黏貼於應受送達人住居所、事務
    所或營業所門首時，為送達之時；應受送達人究於何時前往
    領取應受送達之文書，或並未前往領取，該文書嗣經退還原
    送達法院，於送達之效力均無影響（最高法院89年臺聲字第
    13號裁定參照）。
四、經查，抗告人之營業所為「新竹市○○路73號11樓之2」，
    有營業登記資料公示查詢1紙附於原法院卷可稽，嗣原法院
    依上開地址，將該院96年度執字第26988號駁回抗告人聲明
    異議之裁定為送達，並於97年9月19日寄存於新竹政府警察
    局第三分局南門派出所，且作成送達通知書黏貼於應受送達
    人門首，並置於該送達處所信箱或其他適當位置，以為送達
    ，此亦有送達證書1紙附於原法院卷可稽。上開地址既屬抗
    告人之營業所，則不論抗告人是否前往派出所領取，均於97
    年9月30日發生寄存送達之效力，抗告期間亦至97年10月9日
    屆期無訛，則抗告人遲至97年10月15日始行提起抗告，即有
    未合，原法院以抗告人抗告逾期為由，駁回抗告人之抗告，
    核無違誤。抗告意旨指摘原裁定不當，求予廢棄，為無理由
    ，應予駁回。
五、據上論結，本件抗告為無理由，爰裁定如主文。
中    華    民    國    97    年    12    月    29    日
                  民事第十五庭
                      審判長法  官  林恩山
                            法  官  黃國忠
                            法  官  郭松濤
正本係照原本作成。
本裁定除以適用法規顯有錯誤為理由，並經本院之許可外，不得
再抗告。如提起再抗告，應於收受送達後10日內委任律師為代理
人向本院提出再抗告狀，並繳納再抗告費新臺幣1,000元整。
中    華    民    國    97    年    12    月    29    日
                            書記官  方素珍


司法院資訊處製作；財團法人民間司法改革基金會備份。
